Inventaris van de kopieën der Doop-, Trouw- en Begraafboeken (DTB) van Nieuwerkerk a/d IJssel
Nationaal Archief, Den Haag
DTB kopie Zuid-Holland; Nieuwerkerk a/d IJssel
DTB Nieuwerkerk a/d IJssel
0 0
GEDTBZH094
??? meter; ??? inventarisnummers
Gescande fotokopieën van normale geschreven en gedrukte teksten. De Nederlandstalige stukken van vóór ca. 1700 zijn geschreven in het gotische cursiefschrift, met name in de oud-Hollandse klerkencursief.
Nationaal Archief, Den Haag
Nederduits gereformeerde gemeente te Nieuwerkerk a/d IJssel
Rooms-katholieke parochie te Nieuwerkerk a/d IJssel
Ambachtsbestuur ("gerecht", "burgemeesters", "Wet", "schepenen", "commissarissen", gequalificeerden) van Nieuwerkerk a/d IJssel
Burgerlijke Stand van de gemeente Nieuwerkerk a/d IJssel
De doopregisters bevatten naast de doopdatum de volledige namen van de ouders en de voornaam van het gedoopte kind. Daarnaast worden soms ook de doopgetuigen en / of peetouders genoemd. De trouwregisters bevatten naast de datum van (onder)trouw de namen van bruidegom en bruid. Daarnaast treft men dikwijls aanvullende gegevens aan, zoals plaats van herkomst, woonadres, de vermelding dat de persoon weduwnaar of weduwe is en eventueel de naam van de vorige partner. Wanneer de partners uit verschillende plaatsen afkomstig zijn of elders trouwen, vindt men ook gegevens omtrent afgegeven attestaties van de huwelijksafkondigingen. De begraafregisters bevatten op datum van aangifte de naam van de begraven persoon. In enkele gevallen wordt ook de datum van overlijden gegeven. Bij (minderjarige) kinderen wordt meestal de naam van de vader vermeld; bij vrouwen en weduwen soms de naam van de echtgenoot. Aanvullende gegevens over de begraafplaats en het luiden van de klok komen zelden voor.
Archiefvorming
Geschiedenis van het archiefbeheer
De verwerving van het archief
3.04
Aanwijzingen voor de gebruiker
Openbaarheidsbeperkingen
Volledig openbaar
De collectie is een duplicaat van een archief in eigen beheer.
Materiële beperkingen
Aanvraaginstructie
Van de documenten die in deze archiefinventaris zijn beschreven, kunnen de originelen niet geraadpleegd worden. Deze zijn overgedragen aan het gemeentebestuur van de gemeente vanwaar ze afkomstig zijn, ter opneming en bewaring in de gemeentelijke archiefbewaarplaats.
Verwant materiaal
Beschikbaarheid van kopieën
Beschrijving van de series en archiefbestanddelen
- NIEUWERKERK AAN DE IJSSEL (DTB)
  De originelen berusten bij het Streekarchief Midden Holland
  - GEREFORMEERD, a.
    De doopinschrijvingen mankeren in volledigheid en chronologische systematiek.
    - Doop- en trouwboeken., 1667-1835.; 1.I-6.III
      - 1667-1709., 1.I-1.II
        - dopen, 1668 juni 10-1676 mei 17., 1.I
          Na de inschrijving d.d. 1674 augustus 5 een inschrijving d.d. 1710 october 18.
        - trouwen, 1667 januari 1-1675 april 20, 1695 november 27-1709 november 29; lidmaten c. 1674., 1.II
      - 1680-1700., 2
        Van de doop- en trouwinschrijvingen ontbreekt het eerste gedeelte.
        a. dopen, 1680 januari 26-1700 juli.
        b. trouwen, 1694-1695 augustus 31.
      - 1691-1724., 3.I-3.III
        - dopen, 1691-1703., 3.I
        - dopen, 1704-1723., 3.II
        - trouwen, 1692-1722., 3.III
      - 1723-1735., 4
        a dopen, 1723 september 26-1735 november 6.
        De inschrijvingen zijn op onderdelen ongelijkvormig aan nr. 8.
        b. trouwen, 1731-1735 augustus 14.
      - 1792-1812., 5
        a. dopen, 1792-1812 januari 8.
        b. trouwen, 1792 december 14-1811 januari 11.
      - 1792-1835., 6.I-6.III
        Deels synoniem aan nr. 5.
        - dopen, 1793-1817., 6.I
        - dopen, 1818-1835., 6.II
        - trouwen, 1792-1835., 6.III
    - Doopboeken., 1700-1792.; 7-11.II
      - 1700 december 12-1715 december 15., 7
      - 1716 juli 17-1731 maart 4., 8
        De inschrijvingen zijn op onderdelen ongelijkvormig aan nr. 4.
      - 1735 november 13-1772., 9.I-9.II
        - 1735-1754., 9.I
        - 1755-1772., 9.II
      - 1773-1792 november 24., 10
      - 1735 november 13-1792 december 22., 11.I-11.II
        - 1735-1759., 11.I
        - 1760-1792., 11.II
    - Trouwboek., 1735 november 11-1792 december 19.; 12.I-12.II
      - 1735-1764., 12.I
      - 1765-1792., 12.II
  - GERECHT, b.
    - trouwboek., 1728 april 26-1811 februari 17.; 13.I-13.II
      - 1728-1799., 13.I
      - 1800-1811., 13.II
  - GEQUALIFICEERDEN, c.
    - Overlijdensregister, 1806-1811 (1814)., ---
      In Gaarder nr. 5.